臺灣臺南地方法院刑事判決　　　　　　　100年度訴字第891號
公　訴　人　臺灣臺南地方法院檢察署檢察官
被　　　告　劉長誠
選任辯護人　徐朝琴律師
上列被告因違反毒品危害防制條例案件，經檢察官提起公訴（99
年度偵字第18030號、100年度偵字第2495號、100年度毒偵字第
999號），本院判決如下：
    主  文
劉長誠犯如附表一所示之罪，均累犯，各處如附表一所示之宣告
刑(含從刑沒收部分)；又犯轉讓第一級毒品貳罪，均累犯，各處
有期徒刑肆月，扣案FASHION MOBILE行動電話(含0000000000 號
SIM卡壹張)壹支沒收；又施用第一級毒品，累犯，處有期徒刑拾
月，扣案海洛因壹小包（驗餘淨重壹點玖貳公克）沒收銷燬之；
扣案注射針筒貳拾貳支、自黏塑膠袋貳包、葡萄糖壹盒、斜口吸
管壹支，均沒收；又施用第二級毒品，累犯，處有期徒刑陸月，
扣案甲基安非他命壹小包（驗餘淨重零點玖陸捌公克）沒收銷燬
之；扣案玻璃球壹個沒收之。應執行有期徒刑拾肆年，扣案海洛
因壹小包（驗餘淨重壹點玖貳公克）、甲基安非他命壹小包（驗
餘淨重零點玖陸捌公克），均沒收銷燬之；未扣案販賣毒品所得
共新臺幣貳萬肆仟玖佰伍拾元沒收，如全部或一部不能沒收時，
以其財產抵償之；扣案注射針筒貳拾貳支、自黏塑膠袋貳包、葡
萄糖壹盒、斜口吸管壹支、玻璃球壹個、FASHION MOBILE行動電
話(含0000000000號SIM卡壹張)壹支、夾鏈袋陸個，均沒收。
    事  實
一、劉長誠前因施用毒品案件，經本院裁定送觀察、勒戒後，認
    有繼續施用毒品傾向，經同院裁定令入戒治處所施以強制戒
    治1年，於民國98年4月20日執行強制戒治結束而釋放，並經
    臺灣臺南地方法院檢察署檢察官於98年5月5日以98年度戒毒
    偵字第68號為不起訴處分確定。又其另於96年間，因詐欺案
    件，經同院以96年度簡字第3780號判決判處有期徒刑4月確
    定，經其入監服刑，甫於98年8月19日執行完畢。
二、詎其不知悔改，明知海洛因、甲基安非他命分屬於毒品危害
    防制條例第2條第2項第1款、第2款所稱之第一級、第二級毒
    品，依法不得販賣、轉讓、施用及持有，詎其竟分別：
  (一)基於意圖營利而販賣第一級毒品之犯意，以門號0000000000
    電話作為聯繫販毒之工具，而分別於如附表所示時、地，販
    賣第一級毒品海洛因予如附表所示之陳永基、陳文忠、王盈
    真、李宗欣、李忠寶、林俊吉等六人以資牟利（販賣之對象
    、方式、數量、金額等均詳如附表所示）；
  (二)基於轉讓第一級毒品之犯意，依序於99年10月29日8時36 分
    許、同年11月6日9時54分許，均以門號0000000000電話與陳
    文忠聯絡後，在台南縣仁德鄉（現改制為台南市仁德區○○
    ○路上之7-11超商前，分別無償提供數量不詳、價值僅新臺
    幣(下同)500元至1000元之第一級毒品海洛因供陳文忠施用
    各一次；
  (三)基於施用第一級及第二級毒品之犯意，於99年12月23日14時
    許，在台南市○○區○○路28巷31號居處內，先以自黏塑膠
    袋將海洛因碾碎、再摻入葡萄糖後，以斜口吸管將海洛因拿
    出來放到注射針筒內摻水注射；後另以玻璃球火烤吸食煙霧
    之方式，分別施用第一級毒品海洛因及第二級毒品甲基安非
    他命各1次。
三、嗣經警依本院核發之通訊監察書對上開0000000000號行動電
    話實施通訊監察，並於99年12月23日16時20分許持本院核發
    之搜索票，前往劉長誠位於台南市○○區○○路28巷31號居
    處執行搜索，當場查獲其所有之海洛因1小包、甲基安非他
    命1 小包、注射針筒22支、玻璃球1個、自黏塑膠袋2包、葡
    萄糖1盒、FASHION MOBILE行動電話(含0000000000號SIM卡1
    張) 1支、斜口吸管1支、夾鏈袋6個，並經劉長誠同意採尿
    送驗後，檢驗結果呈現嗎啡、甲基安非他命陽性反應，始循
    線查獲上情。
四、案經臺南市政府警察局永康分局報請臺灣臺南地方法院檢察
    署檢察官偵查起訴。
    理  由
一、本判決以下所引用之具傳聞性質之證據，檢察官、被告及其
    選任辯護人於準備程序中均同意有證據能力，且於本案言詞
    辯論終結前，亦未爭執其證據能力，本院審酌前開證據之作
    成或取得之狀況，並無非法或不當取證之情事，且經本院於
    審判期日就上開證據依法進行調查、辯論，依刑事訴訟法第
    159條之5規定，認均具有證據能力。
二、訊據被告對上開事實均坦承不諱，並有下列證據足以證明：
  (一)就事實二之(一)部分：
    (1)就附表一編號1所示被告販賣第一級毒品海洛因給陳永基
      部分之事實，被告之自白核與證人陳永基於警詢及偵訊中
      之證述相符，復有附表二編號1所示之通訊監察譯文及扣
      案FASHION MOBILE行動電話(含0000000000號SIM卡1張)1
      支、斜口吸管1支、夾鏈袋6個可佐，堪信被告有關販賣第
      一級毒品海洛因給陳永基1次之自白與事實相符。
    (2)就附表一編號2至5所示被告販賣第一級毒品海洛因給陳文
      忠部分之事實，被告之自白核與證人陳文忠於警詢及偵訊
      中之證述相符，復有附表二編號2至5所示之通訊監察譯文
      及扣案FASHION MOBILE行動電話(含0000000000號SIM卡1
      張)1支、斜口吸管1支、夾鏈袋6個可佐，堪信被告有關販
      賣第一級毒品海洛因給陳文忠4次之自白與事實相符。
    (3)就附表一編號6至16所示被告販賣第一級毒品海洛因給王
      盈真部分之事實，被告之自白核與證人王盈真於警詢及偵
      訊中之證述相符，復有附表二編號6至16所示之通訊監察
      譯文及扣案FASHION MOBILE行動電話(含0000000000號SIM
      卡1張)1支、斜口吸管1支、夾鏈袋6個可佐，堪信被告有
      關販賣第一級毒品海洛因給王盈真11次之自白與事實相符
      。
    (4)就附表一編號17所示被告販賣第一級毒品海洛因給李宗欣
      部分之事實，被告之自白核與證人李宗欣於警詢及偵訊中
      之證述相符，復有附表二編號17所示之通訊監察譯文及扣
      案FASHION MOBILE行動電話(含0000000000號SIM卡1張)1
      支、斜口吸管1支、夾鏈袋6個可佐，堪信被告有關販賣第
      一級毒品海洛因給李宗欣1次之自白與事實相符。又證人
      李宗欣於警詢及偵訊中均證稱，尚積欠被告50元未給付，
      (見南市警永偵字第1001000239號卷第52頁；偵查卷第79
      頁)，從而，被告此次販賣第一級毒品所得僅950元。
    (5)就附表一編號18至30所示被告販賣第一級毒品海洛因給李
      忠寶部分之事實，被告之自白核與證人李忠寶於警詢及偵
      訊中之證述相符，復有附表二編號18至30所示之通訊監察
      譯文及扣案FASHION MOBILE行動電話(含0000000000號SIM
      卡1張)1支、斜口吸管1支、夾鏈袋6個可佐，堪信被告有
      關販賣第一級毒品海洛因給李忠寶13次之自白與事實相符
      。
    (6)就附表一編號31所示被告販賣第一級毒品海洛因給林俊吉
      部分之事實，被告之自白核與證人林俊吉於警詢及偵訊中
      之證述相符，復有附表二編號31所示之通訊監察譯文及扣
      案FASHION MOBILE行動電話(含0000000000號SIM卡1張)1
      支、斜口吸管1支、夾鏈袋6個可佐，堪信被告有關販賣第
      一級毒品海洛因給林俊吉1次之自白與事實相符。
    (7)按毒品危害防制條例所規定之販賣毒品罪，雖未明示「營
      利之意圖」為其犯罪構成要件，然「販賣」一語，在文義
      解釋上當然已寓含有買賤賣貴，而從中取利之意思存在。
      且從商業交易原理與一般社會觀念而言，販賣行為在通常
      情形下，仍係以牟取利益為其活動之主要誘因與目的。又
      政府為杜絕毒品氾濫，毒害人民甚深，再三宣導民眾遠離
      毒品、媒體報導既深且廣，對於禁絕毒品之政策，應為大
      眾所熟悉。再政府對於查緝施用、轉讓及販賣毒品無不嚴
      格執行，且販賣毒品罪係重罪，若無利可圖，衡情一般持
      有毒品者，當不致輕易將持有之毒品交付他人。況販賣毒
      品乃違法行為，非可公然為之，且有其獨特之販售路線及
      管道，亦無公定之價格，復可任意增減其分裝之數量，而
      每次買賣之價量，亦可能隨時依市場貨源之供需情形、交
      易雙方之關係深淺、資力、對行情之認知、查緝是否嚴緊
      ，及購買者被查獲時供述購買對象之可能性風險評估等諸
      般事由，而異其標準，非可一概而論，是販賣之利得，誠
      非固定，而縱使販賣之人從價差或量差中牟利方式雖異，
      其意圖營利之非法販賣行為仍屬同一。從而，舉凡有償交
      易，除足以反證其確係另基於某種非圖利本意之關係外，
      通常尚難因無法查悉其販入價格，做為是否高價賣出之比
      較，諉以無營利之意思而阻卻販賣犯行之追訴。本件倘被
      告未販售上開毒品從中牟利，自無平白費時、費力，特意
      趕赴前開地點交付毒品予證人陳永基、陳文忠、王盈真、
      李宗欣、李忠寶、林俊吉等6人之理，足見被告販賣海洛
      因時，可從中獲得金錢，其確有販賣第一級毒品海洛因牟
      利之意圖，足堪認定。
  (二)就事實二之(二)被告轉讓第一級毒品給陳文忠部分，被告之自
    白核與證人陳文忠於警詢及偵訊中之證述相符，復有附表三
    所示之通訊監察譯文及扣案FASHION MOBILE行動電話(含000
    0000000號SIM卡1張)1支可佐，堪信被告有關無償轉讓第一
    級毒品海洛因給陳文忠2次之自白與事實相符。
  (三)就事實二之(三)被告施用第一級毒品與第二級毒品部分：
    (1)被告之自白有臺南市政府警察局(改制前臺南縣警察局)永
      康分局偵辦毒品危害防制條例案送驗尿液編號與真實姓名
      對照表編號名冊、臺灣檢驗科技股份有限公司濫用藥物件
      驗報告各1份附卷可稽(見南市警永偵字第1000009732號卷
      第19至20頁)；且扣案之粉末1包及白色結晶1包，經送驗
      確實為第一級毒品海洛因與第二級毒品甲基安非他命，此
      有臺南市政府警察局(改制前臺南縣警察局)永康分局毒品
      危害防制條例毒品初步檢驗報告單(見南市警永偵字第100
      0009732號卷第17至18頁)、法務部調查局濫用藥物實驗室
      100年3月9日調科壹字第10023006220號鑑定書、高雄市立
      凱旋醫院100年5月17日高市凱醫驗字第15529號濫用藥物
      成品檢驗鑑定書各1份(見100年偵字2495號卷第32頁、第
      35頁)在卷可按；另有扣案供其施用第一級毒品海洛因之
      注射針筒22支、自黏塑膠袋2包、葡萄糖1盒、斜口吸管1
      支及供施用第二級毒品甲基安非他命所用之玻璃球1個可
      佐，堪信被告有關施用第一級毒品與第二級毒品之自白與
      事實相符。
    (2)按強制戒治執行完畢釋放後，5年內再犯施用毒品之罪者
      ，檢察官應依法追訴，毒品危害防制條例第23條第2項定
      有明文。查本件被告於98年4月20日執行強制戒治結束而
      釋放，並經臺灣臺南地方法院檢察署檢察官以98年度戒毒
      偵字第68號為不起訴處分確定，其後於5年內再犯本件施
      用第一、二級毒品之罪，依前述規定，自應由檢察官逕為
      追訴，併此敘明。
  (四)綜上所述，本案事證明確，被告上開販賣、轉讓第一級毒品
    及施用第一、二級毒品犯行均堪認定，應依法論科。
三、論罪科刑：
  (一)核被告就事實二之(一)所為，均係犯毒品危害防制條例第4條
    第1項販賣第一級毒品罪，合計共31罪；就事實二之(二)所為
    ，均係犯同條例第8條第1項轉讓第一級毒品罪，合計共犯2
    罪。其各次販賣、轉讓前持有第一級毒品之低度行為，分別
    為其販賣、轉讓之高度行為所吸收，均不另論罪。
  (二)就事實二之(三)所為，係犯同條例第10條第1項及第2項施用第
    一級毒品罪與施用第二級毒品罪。其施用前後持有第一級毒
    品及第二級毒品之低度行為，分別為施用第一級毒品及第二
    級毒品之高度行為所吸收，均不另論罪。
  (三)被告上開先後多次販賣海洛因、轉讓海洛因、施用第一級毒
    品與施用第二級毒品之各犯行間，則屬犯意各別，行為殊異
    ，應予分論併罰。被告有如事實欄一所載科刑及執行完畢之
    前科紀錄，此有卷附臺灣高等法院被告前案紀錄表可稽，其
    於5年以內再故意犯本件有期徒刑以上之罪，均為累犯，應
    各依刑法第47條第1項規定加重其刑(惟販賣第一級毒品罪之
    法定刑為死刑、無期徒刑部分，依法不得加重)。又被告轉
    讓第一級毒品海洛因部分，無證據證明轉讓之純質淨重逾5
    公克，自不得依同條例第8條第6項規定加重其刑，併此敘明
    。
  (四)按「犯第四條至第八條、第十條或第十一條之罪，供出毒品
    來源，因而查獲其他正犯或共犯者，減輕或免除其刑。犯第
    四條至第八條之罪於偵查及審判中均自白者，減輕其刑。」
    ，毒品危害防制條例第17條第1項、第2項分別定有明文。查
    被告所犯上開違反毒品危害防制條例第4條第1項販賣第一級
    毒品罪共31罪與同條例第8條第1項轉讓第一級毒品罪共2罪
    ，被告於偵查(見100年偵字第2495號卷第53至54頁)及審理(
    本院卷第36頁背面、第76頁背面)中均坦承犯行，均依同條
    例第17條第2項規定減輕其刑；又被告於警詢(見南市警永偵
    字第1001000239號卷第9至11頁)及本院審理(見本院卷第80
    頁背面)中均供述其販賣與轉讓之第一級毒品海洛因是向綽
    號「阿草」、真實姓名為王榮杉之成年男子購買，王榮杉販
    賣第一級毒品海洛因之犯行並因此遭受檢、警機關偵查，此
    有臺灣臺南地方法院檢察署100年10月6日南檢欽思99偵1803
    0字第61743號函所載「臺南市政府警察局永康分局確係因劉
    長誠之供述及指認始確認王榮杉係其購買毒品之上游，該案
    經本署於100年5月6日以100年南檢欽思偵緝字第959號發布
    通緝在案」(見本院卷第48頁)可佐，足認被告確實已供出其
    毒品之來源，檢、警並因而查獲該毒品案之正犯王榮杉，核
    與上揭毒品危害防制條例第17條第1項之減刑規定相符，被
    告就上揭事實二之(一)所犯31罪之販賣第一級毒品犯行與事實
    二之(二)所犯2罪轉讓第一級毒品犯行，依同條例第17條第1項
    規定，遞減其刑。因毒品危害防制條例第17條第1項同時有
    「或免除其刑」之規定，依刑法第66條之規定減輕其刑，得
    減至三分之二，並與加重部分(法定刑為死刑、無期徒刑以
    外部份)，依刑法第71條第1項及第70條規定，先加重後遞減
    之。又依刑法第71條第2項之規定，遞減之順序，應先依較
    少之數減輕之，即依序依毒品危害防制條例第17條第2項、
    第1項之規定遞減之。
  (五)按刑法第59條所規定之酌量減輕其刑，係裁判上之減輕，必
    以犯罪之情狀可憫恕，認為宣告法定最低度之刑猶嫌過重者
    ，始有其適用。如別有法定減輕之事由，應先依法定減輕事
    由減輕其刑後，科以最低刑度，猶嫌過重時，始得為之；若
    有2種以上法定減輕事由，仍應先依法定減輕事由遞減其刑
    後，科以最低刑度，猶嫌過重時，始得再依刑法第59條規定
    酌減其刑（最高法院99年度臺上字第5999號判決參照）。次
    按毒品危害防制條例第4條第1項規定之販賣第一級毒品罪，
    法定本刑為死刑或無期徒刑，然同為販賣第一級毒品之人，
    其原因動機不一，犯罪情節未必盡同，或有大盤毒梟者，亦
    有中、小盤之分，甚或僅止於吸毒者友儕間為求互通有無之
    有償轉讓者亦有之，其販賣行為所造成危害社會之程度自屬
    有異，法律科處此類犯罪，所設之法定最低本刑卻同為無期
    徒刑，不可謂不重，若不分犯罪情節輕重，概處以上開法定
    刑，難免輕重失衡。查本件被告雖有販賣第一級毒品之情，
    然其販賣毒品的對象、次數、數量，與大盤、中盤動輒上公
    斤或上百萬元者有別，且其販賣海洛因之所得有限，其犯罪
    情節當非與大盤、中盤毒梟者可資等同並論衡，其就附表編
    號1至31所示販賣第一級毒品之犯行，原本如處以毒品危害
    防制條例第4條第1項之法定本刑死刑或無期徒刑，固有情輕
    法重之情，然依毒品危害防制條例第17條第2項、第1項規定
    遞減輕其刑後，法定最低度刑僅為5年以上之有期徒刑，衡
    諸其販賣第一級毒品海洛因為國民健康所造成之傷害以及對
    社會風氣之影響，實難認為尚有情輕法重之情事，不宜再引
    用刑法第59條規定酌量減輕其刑；同此，被告轉讓第一級毒
    品海洛因2次，亦同樣得依毒品危害防制條例第17條第2項、
    第1項規定，遞減其刑，經2次減刑後，被告轉讓第一級毒品
    之犯行，亦再無情輕法重之情事，亦不宜再依刑法第59條規
    定酌減其刑，併此敘明。
  (六)爰審酌被告本身亦有施用毒品之前案紀錄，應知毒品對人體
    危害之鉅，猶不思警惕，僅因貪圖利益，即販賣及轉讓海洛
    因供他人施用，戕害他人身體健康，且危害社會治安，行為
    殊有非當；又被告前曾因施用毒品案件經強制戒治程序後，
    仍未能徹底戒除毒癮，仍舊因心志不堅，復犯本件施用第一
    級毒品與第二級毒品之罪，顯見其戒癮之意志力尚薄弱，惟
    念被告因貪圖金錢及吸食毒品之利益，致罹刑章，販賣數量
    及犯罪所得非鉅，及被告之素行、智識程度、家庭經濟狀況
    及犯罪後坦承犯行之態度等一切情狀，分別量處如主文所示
    之刑，並定其應執行刑，以資懲儆。
  (七)沒收：
    (1)按毒品危害防制條例第19條第1項有關沒收因犯罪所得財
      物之規定，係採義務沒收主義，故販賣毒品所得金錢，如
      能認定確係販賣毒品所得款項，應宣告沒收，不以當場搜
      獲扣押者為限，但因其並無「不問屬於犯人與否，沒收之
      」之特別規定，自仍以沒收物屬於犯人所有者為限，始得
      依該規定予以沒收，而上開規定另稱「追徵其價額」者，
      必限於所沒收之物，為金錢以外其他財物而無法沒收時，
      始應追徵其價額，使其繳納與原物相當價額，如所得財物
      為金錢而無法沒收時，應以其財產抵償之，而不發生追徵
      價額問題；另上開規定所稱因犯罪所得之財物，係以實際
      所得者為限，苟無所得或尚未取得者，即無從為沒收、追
      徵或以財產抵償之諭知（最高法院93年度台上字第1218、
      2670、2743號、96年度台上字第2331號、97年度台上字第
      3626號判決意旨參照）。查被告如事實欄二之(一)所示之各
      販賣第一級毒品所得，雖未扣案，依照上開說明，仍應依
      毒品危害防制條例第19條第1項規定，於被告所涉之販賣
      第一級毒品罪刑項下宣告沒收之，如全部或一部不能沒收
      時，則應以其財產抵償之。又附表一編號17部分，被告實
      際收取之價款僅950元，從而就附表一編號17所得沒收之
      被告販賣第一級毒品所得應為950元，而非1000元。
    (2)扣案FASHION MOBILE行動電話1支及內裝之0000000000號
      SIM卡為被告所有，且供販毒與轉讓毒品聯絡使用，業據
      被告供承在卷(見本院卷第78頁背面及80頁背面)，並有卷
      附上開門號之通訊監察譯文可證，依毒品危害防制條例第
      19條第1項前段規定，應在各該犯行項下沒收之。
    (3)查扣案之斜口吸管1支是被告販賣第一級毒品海洛因時，
      將海洛因拿出來分裝到夾鏈袋使用；夾鏈袋6個是他人販
      賣海洛因給被告時之外包裝袋，同時亦作為被告販賣海洛
      因給他人時所使用之包裝袋，此據被告供明在卷（見本院
      卷第78頁背面），上開物品應依毒品危害防制條例第19條
      第1項前段規定，於被告所涉犯之各販賣第一級毒品犯行
      下宣告沒收。
    (4)按沒收為從刑之一種，依主從不可分原則，應附隨於主刑
      而同時宣告之，必該沒收物品與其所宣告主刑，具有關聯
      性，方能諭知沒收(最高法院100年台上字第1147號判決參
      照)。扣案海洛因1小包（驗餘淨重1.92公克）、甲基安非
      他命1小包（驗餘淨重0.968公克）分係被告本件施用第一
      、二級毒品犯行後所剩餘，業據被告供明在卷（見本院卷
      第79頁），屬與本案施用第一、二級毒品犯行相關聯之違
      禁物，不問屬於犯人與否，應依毒品危害防制條例第18條
      第1項前段規定，分別於各該施用第一、二級毒品犯行項
      下宣告沒收銷燬之。又上開海洛因並非被告用以販賣他人
      之毒品，亦據被告供明在卷(見本院卷第79頁)，自與被告
      附表一之販賣第一級毒品犯行無涉，依照上開說明，不得
      於被告販賣第一級毒品犯行項下宣告沒收銷燬，附此敘明
      。
    (5)扣案注射針筒22支、自黏塑膠袋2包、葡萄糖1盒、斜口吸
      管1支均係被告供施用第一級毒品海洛因使用之物；扣案
      玻璃球1個係被告施用第二級毒品甲基安非他命所使用之
      工具，且均為被告所有，亦據被告供承在卷(見本院卷第7
      8頁背面)，應依刑法第38條第1項第2款規定，分別於各該
      施用第一、二級毒品犯行項下沒收之。
    (6)按沒收之物，應與本案論罪科刑之事實有關，依法應沒收
      或得沒收者為限，如與本案之犯罪事實無關，雖係於本案
      以外之其他犯罪事實，經論罪科刑時，應沒收或得沒收之
      物，亦僅得於該他案宣告沒收，而不得於本案併予宣告沒
      收（最高法院95年度台上字第662號判決意旨參照）。扣
      案SONY ERICSSON行動電話1支及內裝之0000000000號門號
      SIM卡、FASHION MOBILE行動電話話內裝之0000000000號
      SIM卡，是被告作為平時與親友聯絡使用，與販賣毒品沒
      有關係；現金22500元是被告賭博贏的錢以及其母親給的
      錢，與販毒沒有關係，業據被告供述在卷，而檢察官亦未
      能提出上開扣案行動電話或金錢係被告販賣所得或與被告
      販賣有關之證據，供本院認定，從而既無從認定上開物品
      及金錢與本件被告販賣第一級毒品有關，自不得於本案併
      予宣告沒收。
據上論斷，應依刑事訴訟法第299條第1項前段，毒品危害防制條
例第4條第1項、第8條第1項、第10條第1項、第2項、第17條第1
項、第2項、第18條第1項前段、第19條第1項，刑法第11條前段
、第47條第1項、第51條第5款、第38條第1項第2款，判決如主文
。
本案經檢察官蘇榮照到庭執行職務。
中    華    民    國   100    年    11    月    29    日
                  刑事第七庭  審判長法  官  林欣玲
                                    法  官  游育倫
                                    法  官  鄭銘仁
以上正本證明與原本無異。
如不服本判決應於收受本判後10日內向本院提出上訴書狀，並應
敘述具體理由。其未敘述上訴理由者，應於上訴期間屆滿後20日
內向本院補提理由書狀（均須按他造當事人之人數附繕本）「切
勿逕送上級法院」。
                                    書記官  郭勝華
中    華    民    國   100    年    12    月    6     日
附表一：
┌─┬───┬─────┬────────┬──────┐
│編│購買者│時間及地點│交易方式及數量  │宣告刑      │
│號│      │          │                │            │
├─┼───┼─────┼────────┼──────┤
│1 │陳永基│99年11月3 │以0000000000號行│劉長誠販賣第│
│  │      │日21時38分│動電話撥打劉長誠│一級毒品，累│
│  │      │許，於臺南│所有之0000000000│犯，處有期徒│
│  │      │市仁德區岳│號行動電話聯繫購│刑伍年肆月，│
│  │      │王廟前    │買價值500元之毒 │扣案FASHION │
│  │      │          │品海洛因1小包。 │MOBILE行動電│
│  │      │          │                │話(含0000000│
│  │      │          │                │284號SIM卡壹│
│  │      │          │                │張)壹支、斜 │
│  │      │          │                │口吸管壹支、│
│  │      │          │                │夾鏈袋陸個，│
│  │      │          │                │均沒收；未扣│
│  │      │          │                │案販賣毒品所│
│  │      │          │                │得新臺幣伍佰│
│  │      │          │                │元沒收，如全│
│  │      │          │                │部或一部不能│
│  │      │          │                │沒收時，以其│
│  │      │          │                │財產抵償之。│
├─┼───┼─────┼────────┼──────┤
│2 │陳文忠│99年10月28│以0000000000號行│劉長誠販賣第│
│  │      │日15時22分│動電話撥打劉長誠│一級毒品，累│
│  │      │許，於臺南│所有之0000000000│犯，處有期徒│
│  │      │市仁德區太│號行動電話聯繫購│刑伍年肆月，│
│  │      │子路7-11超│買價值1000元之毒│扣案FASHION │
│  │      │商        │品海洛因1小包。 │MOBILE行動電│
│  │      │          │                │話(含0000000│
│  │      │          │                │284號SIM卡壹│
│  │      │          │                │張)壹支、斜 │
│  │      │          │                │口吸管壹支、│
│  │      │          │                │夾鏈袋陸個，│
│  │      │          │                │均沒收；未扣│
│  │      │          │                │案販賣毒品所│
│  │      │          │                │得新臺幣壹仟│
│  │      │          │                │元沒收，如全│
│  │      │          │                │部或一部不能│
│  │      │          │                │沒收時，以其│
│  │      │          │                │財產抵償之。│
├─┼───┼─────┼────────┼──────┤
│3 │陳文忠│99年11月7 │以0000000000號行│劉長誠販賣第│
│  │      │日10時20分│動電話撥打劉長誠│一級毒品，累│
│  │      │許，於臺南│所有之0000000000│犯，處有期徒│
│  │      │市仁德區太│號行動電話聯繫購│刑伍年肆月，│
│  │      │子路7-11超│買價值1000元之毒│扣案FASHION │
│  │      │商        │品海洛因1小包。 │MOBILE行動電│
│  │      │          │                │話(含0000000│
│  │      │          │                │284號SIM卡壹│
│  │      │          │                │張)壹支、斜 │
│  │      │          │                │口吸管壹支、│
│  │      │          │                │夾鏈袋陸個，│
│  │      │          │                │均沒收；未扣│
│  │      │          │                │案販賣毒品所│
│  │      │          │                │得新臺幣壹仟│
│  │      │          │                │元沒收，如全│
│  │      │          │                │部或一部不能│
│  │      │          │                │沒收時，以其│
│  │      │          │                │財產抵償之。│
├─┼───┼─────┼────────┼──────┤
│4 │陳文忠│99年11月8 │以0000000000號行│劉長誠販賣第│
│  │      │日16時59分│動電話撥打劉長誠│一級毒品，累│
│  │      │許，於臺南│所有之0000000000│犯，處有期徒│
│  │      │市仁德區太│號行動電話聯繫購│刑伍年肆月，│
│  │      │子路7-11超│買價值1000元之毒│扣案FASHION │
│  │      │商        │品海洛因1小包。 │MOBILE行動電│
│  │      │          │                │話(含0000000│
│  │      │          │                │284號SIM卡壹│
│  │      │          │                │張)壹支、斜 │
│  │      │          │                │口吸管壹支、│
│  │      │          │                │夾鏈袋陸個，│
│  │      │          │                │均沒收；未扣│
│  │      │          │                │案販賣毒品所│
│  │      │          │                │得新臺幣壹仟│
│  │      │          │                │元沒收，如全│
│  │      │          │                │部或一部不能│
│  │      │          │                │沒收時，以其│
│  │      │          │                │財產抵償之。│
├─┼───┼─────┼────────┼──────┤
│5 │陳文忠│99年11月11│以0000000000號行│劉長誠販賣第│
│  │      │日15時46分│動電話撥打劉長誠│一級毒品，累│
│  │      │許，於臺南│所有之0000000000│犯，處有期徒│
│  │      │市永康區永│號行動電話聯繫購│刑伍年肆月，│
│  │      │大路上56清│買價值1000元之毒│扣案FASHION │
│  │      │粥小菜附近│品海洛因1小包。 │MOBILE行動電│
│  │      │巷口      │                │話(含0000000│
│  │      │          │                │284號SIM卡壹│
│  │      │          │                │張)壹支、斜 │
│  │      │          │                │口吸管壹支、│
│  │      │          │                │夾鏈袋陸個，│
│  │      │          │                │均沒收；未扣│
│  │      │          │                │案販賣毒品所│
│  │      │          │                │得新臺幣壹仟│
│  │      │          │                │元沒收，如全│
│  │      │          │                │部或一部不能│
│  │      │          │                │沒收時，以其│
│  │      │          │                │財產抵償之。│
├─┼───┼─────┼────────┼──────┤
│6 │王盈真│99年10月28│以0000000000號行│劉長誠販賣第│
│  │      │日21時6分 │動電話撥打劉長誠│一級毒品，累│
│  │      │許，於臺南│所有之0000000000│犯，處有期徒│
│  │      │市仁德區太│號行動電話聯繫購│刑伍年肆月，│
│  │      │子路7-11超│買價值1000元之毒│扣案FASHION │
│  │      │商        │品海洛因1小包。 │MOBILE行動電│
│  │      │          │                │話(含0000000│
│  │      │          │                │284號SIM卡壹│
│  │      │          │                │張)壹支、斜 │
│  │      │          │                │口吸管壹支、│
│  │      │          │                │夾鏈袋陸個，│
│  │      │          │                │均沒收；未扣│
│  │      │          │                │案販賣毒品所│
│  │      │          │                │得新臺幣壹仟│
│  │      │          │                │元沒收，如全│
│  │      │          │                │部或一部不能│
│  │      │          │                │沒收時，以其│
│  │      │          │                │財產抵償之。│
├─┼───┼─────┼────────┼──────┤
│7 │王盈真│99年10月29│以0000000000號行│劉長誠販賣第│
│  │      │日13時54分│動電話撥打劉長誠│一級毒品，累│
│  │      │許，於臺南│所有之0000000000│犯，處有期徒│
│  │      │市仁德區太│號行動電話聯繫購│刑伍年肆月，│
│  │      │子路7-11超│買價值1000元之毒│扣案FASHION │
│  │      │商        │品海洛因1小包。 │MOBILE行動電│
│  │      │          │                │話(含0000000│
│  │      │          │                │284號SIM卡壹│
│  │      │          │                │張)壹支、斜 │
│  │      │          │                │口吸管壹支、│
│  │      │          │                │夾鏈袋陸個，│
│  │      │          │                │均沒收；未扣│
│  │      │          │                │案販賣毒品所│
│  │      │          │                │得新臺幣壹仟│
│  │      │          │                │元沒收，如全│
│  │      │          │                │部或一部不能│
│  │      │          │                │沒收時，以其│
│  │      │          │                │財產抵償之。│
├─┼───┼─────┼────────┼──────┤
│8 │王盈真│99年10月30│以0000000000號行│劉長誠販賣第│
│  │      │日0時10分 │動電話撥打劉長誠│一級毒品，累│
│  │      │許，於臺南│所有之0000000000│犯，處有期徒│
│  │      │市仁德區太│號行動電話聯繫購│刑伍年肆月，│
│  │      │子路7-11超│買價值1000元之毒│扣案FASHION │
│  │      │商        │品海洛因1小包。 │MOBILE行動電│
│  │      │          │                │話(含0000000│
│  │      │          │                │284號SIM卡壹│
│  │      │          │                │張)壹支、斜 │
│  │      │          │                │口吸管壹支、│
│  │      │          │                │夾鏈袋陸個，│
│  │      │          │                │均沒收；未扣│
│  │      │          │                │案販賣毒品所│
│  │      │          │                │得新臺幣壹仟│
│  │      │          │                │元沒收，如全│
│  │      │          │                │部或一部不能│
│  │      │          │                │沒收時，以其│
│  │      │          │                │財產抵償之。│
├─┼───┼─────┼────────┼──────┤
│9 │王盈真│99年10月31│以0000000000號行│劉長誠販賣第│
│  │      │日1時15分 │動電話撥打劉長誠│一級毒品，累│
│  │      │許，於臺南│所有之0000000000│犯，處有期徒│
│  │      │市仁德區太│號行動電話聯繫購│刑伍年肆月，│
│  │      │子路7-11超│買價值1000元之毒│扣案FASHION │
│  │      │商        │品海洛因1小包。 │MOBILE行動電│
│  │      │          │                │話(含0000000│
│  │      │          │                │284號SIM卡壹│
│  │      │          │                │張)壹支、斜 │
│  │      │          │                │口吸管壹支、│
│  │      │          │                │夾鏈袋陸個，│
│  │      │          │                │均沒收；未扣│
│  │      │          │                │案販賣毒品所│
│  │      │          │                │得新臺幣壹仟│
│  │      │          │                │元沒收，如全│
│  │      │          │                │部或一部不能│
│  │      │          │                │沒收時，以其│
│  │      │          │                │財產抵償之。│
├─┼───┼─────┼────────┼──────┤
│10│王盈真│99年10月31│以0000000000號行│劉長誠販賣第│
│  │      │日21時5分 │動電話撥打劉長誠│一級毒品，累│
│  │      │許，於臺南│所有之0000000000│犯，處有期徒│
│  │      │市仁德區太│號行動電話聯繫購│刑伍年肆月，│
│  │      │子路7-11超│買價值1000元之毒│扣案FASHION │
│  │      │商        │品海洛因1小包。 │MOBILE行動電│
│  │      │          │                │話(含0000000│
│  │      │          │                │284號SIM卡壹│
│  │      │          │                │張)壹支、斜 │
│  │      │          │                │口吸管壹支、│
│  │      │          │                │夾鏈袋陸個，│
│  │      │          │                │均沒收；未扣│
│  │      │          │                │案販賣毒品所│
│  │      │          │                │得新臺幣壹仟│
│  │      │          │                │元沒收，如全│
│  │      │          │                │部或一部不能│
│  │      │          │                │沒收時，以其│
│  │      │          │                │財產抵償之。│
├─┼───┼─────┼────────┼──────┤
│11│王盈真│99年11月3 │以0000000000號行│劉長誠販賣第│
│  │      │日1時9分許│動電話撥打劉長誠│一級毒品，累│
│  │      │，於臺南市│所有之0000000000│犯，處有期徒│
│  │      │仁德區太子│號行動電話聯繫購│刑伍年肆月，│
│  │      │路7-11超商│買價值1000元之毒│扣案FASHION │
│  │      │          │品海洛因1小包。 │MOBILE行動電│
│  │      │          │                │話(含0000000│
│  │      │          │                │284號SIM卡壹│
│  │      │          │                │張)壹支、斜 │
│  │      │          │                │口吸管壹支、│
│  │      │          │                │夾鏈袋陸個，│
│  │      │          │                │均沒收；未扣│
│  │      │          │                │案販賣毒品所│
│  │      │          │                │得新臺幣壹仟│
│  │      │          │                │元沒收，如全│
│  │      │          │                │部或一部不能│
│  │      │          │                │沒收時，以其│
│  │      │          │                │財產抵償之。│
├─┼───┼─────┼────────┼──────┤
│12│王盈真│99年11月5 │以0000000000號行│劉長誠販賣第│
│  │      │日23時3分 │動電話撥打劉長誠│一級毒品，累│
│  │      │許，於臺南│所有之0000000000│犯，處有期徒│
│  │      │市仁德區太│號行動電話聯繫購│刑伍年肆月，│
│  │      │子路7-11超│買價值1000元之毒│扣案FASHION │
│  │      │商        │品海洛因1小包。 │MOBILE行動電│
│  │      │          │                │話(含0000000│
│  │      │          │                │284號SIM卡壹│
│  │      │          │                │張)壹支、斜 │
│  │      │          │                │口吸管壹支、│
│  │      │          │                │夾鏈袋陸個，│
│  │      │          │                │均沒收；未扣│
│  │      │          │                │案販賣毒品所│
│  │      │          │                │得新臺幣壹仟│
│  │      │          │                │元沒收，如全│
│  │      │          │                │部或一部不能│
│  │      │          │                │沒收時，以其│
│  │      │          │                │財產抵償之。│
├─┼───┼─────┼────────┼──────┤
│13│王盈真│99年11月8 │以0000000000號行│劉長誠販賣第│
│  │      │日0時32分 │動電話撥打劉長誠│一級毒品，累│
│  │      │許，於臺南│所有之0000000000│犯，處有期徒│
│  │      │市仁德區太│號行動電話聯繫購│刑伍年肆月，│
│  │      │子路7-11超│買價值1000元之毒│扣案FASHION │
│  │      │商        │品海洛因1小包。 │MOBILE行動電│
│  │      │          │                │話(含0000000│
│  │      │          │                │284號SIM卡壹│
│  │      │          │                │張)壹支、斜 │
│  │      │          │                │口吸管壹支、│
│  │      │          │                │夾鏈袋陸個，│
│  │      │          │                │均沒收；未扣│
│  │      │          │                │案販賣毒品所│
│  │      │          │                │得新臺幣壹仟│
│  │      │          │                │元沒收，如全│
│  │      │          │                │部或一部不能│
│  │      │          │                │沒收時，以其│
│  │      │          │                │財產抵償之。│
├─┼───┼─────┼────────┼──────┤
│14│王盈真│99年11月8 │以0000000000號行│劉長誠販賣第│
│  │      │日15時14分│動電話撥打劉長誠│一級毒品，累│
│  │      │許，於臺南│所有之0000000000│犯，處有期徒│
│  │      │市仁德區太│號行動電話聯繫購│刑伍年肆月，│
│  │      │子路7-11超│買價值1000元之毒│扣案FASHION │
│  │      │商        │品海洛因1小包。 │MOBILE行動電│
│  │      │          │                │話(含0000000│
│  │      │          │                │284號SIM卡壹│
│  │      │          │                │張)壹支、斜 │
│  │      │          │                │口吸管壹支、│
│  │      │          │                │夾鏈袋陸個，│
│  │      │          │                │均沒收；未扣│
│  │      │          │                │案販賣毒品所│
│  │      │          │                │得新臺幣壹仟│
│  │      │          │                │元沒收，如全│
│  │      │          │                │部或一部不能│
│  │      │          │                │沒收時，以其│
│  │      │          │                │財產抵償之。│
├─┼───┼─────┼────────┼──────┤
│15│王盈真│99年11月9 │以0000000000號行│劉長誠販賣第│
│  │      │日12時44分│動電話撥打劉長誠│一級毒品，累│
│  │      │許，於臺南│所有之0000000000│犯，處有期徒│
│  │      │市永康區永│號行動電話聯繫購│刑伍年肆月，│
│  │      │大路與大灣│買價值1000元之毒│扣案FASHION │
│  │      │路口      │品海洛因1小包。 │MOBILE行動電│
│  │      │          │                │話(含0000000│
│  │      │          │                │284號SIM卡壹│
│  │      │          │                │張)壹支、斜 │
│  │      │          │                │口吸管壹支、│
│  │      │          │                │夾鏈袋陸個，│
│  │      │          │                │均沒收；未扣│
│  │      │          │                │案販賣毒品所│
│  │      │          │                │得新臺幣壹仟│
│  │      │          │                │元沒收，如全│
│  │      │          │                │部或一部不能│
│  │      │          │                │沒收時，以其│
│  │      │          │                │財產抵償之。│
├─┼───┼─────┼────────┼──────┤
│16│王盈真│99年11月10│以0000000000號行│劉長誠販賣第│
│  │      │日22時55分│動電話撥打劉長誠│一級毒品，累│
│  │      │許，於臺南│所有之0000000000│犯，處有期徒│
│  │      │市仁德區太│號行動電話聯繫購│刑伍年肆月，│
│  │      │子路7-11超│買價值1000元之毒│扣案FASHION │
│  │      │商        │品海洛因1小包。 │MOBILE行動電│
│  │      │          │                │話(含0000000│
│  │      │          │                │284號SIM卡壹│
│  │      │          │                │張)壹支、斜 │
│  │      │          │                │口吸管壹支、│
│  │      │          │                │夾鏈袋陸個，│
│  │      │          │                │均沒收；未扣│
│  │      │          │                │案販賣毒品所│
│  │      │          │                │得新臺幣壹仟│
│  │      │          │                │元沒收，如全│
│  │      │          │                │部或一部不能│
│  │      │          │                │沒收時，以其│
│  │      │          │                │財產抵償之。│
├─┼───┼─────┼────────┼──────┤
│17│李宗欣│99年10月31│以0000000000號行│劉長誠販賣第│
│  │      │日14時25分│動電話撥打劉長誠│一級毒品，累│
│  │      │許，於臺南│所有之0000000000│犯，處有期徒│
│  │      │市仁德區太│號行動電話聯繫購│刑伍年肆月，│
│  │      │子路ok便利│買價值1000元之毒│扣案FASHION │
│  │      │商店附近  │品海洛因1小包， │MOBILE行動電│
│  │      │          │尚欠劉長誠50元。│話(含0000000│
│  │      │          │                │284號SIM卡壹│
│  │      │          │                │張)壹支、斜 │
│  │      │          │                │口吸管壹支、│
│  │      │          │                │夾鏈袋陸個，│
│  │      │          │                │均沒收；未扣│
│  │      │          │                │案販賣毒品所│
│  │      │          │                │得新臺幣玖佰│
│  │      │          │                │伍拾元沒收，│
│  │      │          │                │如全部或一部│
│  │      │          │                │不能沒收時，│
│  │      │          │                │以其財產抵償│
│  │      │          │                │之。        │
├─┼───┼─────┼────────┼──────┤
│18│李忠寶│99年10月28│以0000000000號行│劉長誠販賣第│
│  │      │日11時57分│動電話撥打劉長誠│一級毒品，累│
│  │      │許，於臺南│所有之0000000000│犯，處有期徒│
│  │      │市歸仁區大│號行動電話聯繫購│刑伍年肆月，│
│  │      │人廟廟口  │買價值500元之毒 │扣案FASHION │
│  │      │          │品海洛因1小包。 │MOBILE行動電│
│  │      │          │                │話(含0000000│
│  │      │          │                │284號SIM卡壹│
│  │      │          │                │張)壹支、斜 │
│  │      │          │                │口吸管壹支、│
│  │      │          │                │夾鏈袋陸個，│
│  │      │          │                │均沒收；未扣│
│  │      │          │                │案販賣毒品所│
│  │      │          │                │得新臺幣伍佰│
│  │      │          │                │元沒收，如全│
│  │      │          │                │部或一部不能│
│  │      │          │                │沒收時，以其│
│  │      │          │                │財產抵償之。│
├─┼───┼─────┼────────┼──────┤
│19│李忠寶│99年10月29│以0000000000號行│劉長誠販賣第│
│  │      │日12時3分 │動電話撥打劉長誠│一級毒品，累│
│  │      │許，於臺南│所有之0000000000│犯，處有期徒│
│  │      │市歸仁區大│號行動電話聯繫購│刑伍年肆月，│
│  │      │人廟廟口  │買價值500元之毒 │扣案FASHION │
│  │      │          │品海洛因1小包。 │MOBILE行動電│
│  │      │          │                │話(含0000000│
│  │      │          │                │284號SIM卡壹│
│  │      │          │                │張)壹支、斜 │
│  │      │          │                │口吸管壹支、│
│  │      │          │                │夾鏈袋陸個，│
│  │      │          │                │均沒收；未扣│
│  │      │          │                │案販賣毒品所│
│  │      │          │                │得新臺幣伍佰│
│  │      │          │                │元沒收，如全│
│  │      │          │                │部或一部不能│
│  │      │          │                │沒收時，以其│
│  │      │          │                │財產抵償之。│
├─┼───┼─────┼────────┼──────┤
│20│李忠寶│99年10月29│以0000000000號行│劉長誠販賣第│
│  │      │日15時6分 │動電話撥打劉長誠│一級毒品，累│
│  │      │許，於臺南│所有之0000000000│犯，處有期徒│
│  │      │市永康區民│號行動電話聯繫購│刑伍年肆月，│
│  │      │族路往歸仁│買價值500元之毒 │扣案FASHION │
│  │      │方向加油站│品海洛因1小包。 │MOBILE行動電│
│  │      │旁        │                │話(含0000000│
│  │      │          │                │284號SIM卡壹│
│  │      │          │                │張)壹支、斜 │
│  │      │          │                │口吸管壹支、│
│  │      │          │                │夾鏈袋陸個，│
│  │      │          │                │均沒收；未扣│
│  │      │          │                │案販賣毒品所│
│  │      │          │                │得新臺幣伍佰│
│  │      │          │                │元沒收，如全│
│  │      │          │                │部或一部不能│
│  │      │          │                │沒收時，以其│
│  │      │          │                │財產抵償之。│
├─┼───┼─────┼────────┼──────┤
│21│李忠寶│99年10月30│以0000000000號行│劉長誠販賣第│
│  │      │日12時9分 │動電話撥打劉長誠│一級毒品，累│
│  │      │許，於臺南│所有之0000000000│犯，處有期徒│
│  │      │市永康區民│號行動電話聯繫購│刑伍年肆月，│
│  │      │族路往歸仁│買價值1000元之毒│扣案FASHION │
│  │      │方向加油站│品海洛因1小包。 │MOBILE行動電│
│  │      │旁        │                │話(含0000000│
│  │      │          │                │284號SIM卡壹│
│  │      │          │                │張)壹支、斜 │
│  │      │          │                │口吸管壹支、│
│  │      │          │                │夾鏈袋陸個，│
│  │      │          │                │均沒收；未扣│
│  │      │          │                │案販賣毒品所│
│  │      │          │                │得新臺幣壹仟│
│  │      │          │                │元沒收，如全│
│  │      │          │                │部或一部不能│
│  │      │          │                │沒收時，以其│
│  │      │          │                │財產抵償之。│
├─┼───┼─────┼────────┼──────┤
│22│李忠寶│99年10月31│以0000000000號行│劉長誠販賣第│
│  │      │日14時39許│動電話撥打劉長誠│一級毒品，累│
│  │      │，於臺南市│所有之0000000000│犯，處有期徒│
│  │      │仁德區太子│號行動電話聯繫購│刑伍年肆月，│
│  │      │路巷道內的│買價值500元之毒 │扣案FASHION │
│  │      │磚窯場    │品海洛因1小包。 │MOBILE行動電│
│  │      │          │                │話(含0000000│
│  │      │          │                │284號SIM卡壹│
│  │      │          │                │張)壹支、斜 │
│  │      │          │                │口吸管壹支、│
│  │      │          │                │夾鏈袋陸個，│
│  │      │          │                │均沒收；未扣│
│  │      │          │                │案販賣毒品所│
│  │      │          │                │得新臺幣伍佰│
│  │      │          │                │元沒收，如全│
│  │      │          │                │部或一部不能│
│  │      │          │                │沒收時，以其│
│  │      │          │                │財產抵償之。│
├─┼───┼─────┼────────┼──────┤
│23│李忠寶│99年11月1 │以0000000000號行│劉長誠販賣第│
│  │      │日11時28許│動電話撥打劉長誠│一級毒品，累│
│  │      │，於臺南市│所有之0000000000│犯，處有期徒│
│  │      │仁德區太子│號行動電話聯繫購│刑伍年肆月，│
│  │      │路巷道內的│買價值500元之毒 │扣案FASHION │
│  │      │磚窯場    │品海洛因1小包。 │MOBILE行動電│
│  │      │          │                │話(含0000000│
│  │      │          │                │284號SIM卡壹│
│  │      │          │                │張)壹支、斜 │
│  │      │          │                │口吸管壹支、│
│  │      │          │                │夾鏈袋陸個，│
│  │      │          │                │均沒收；未扣│
│  │      │          │                │案販賣毒品所│
│  │      │          │                │得新臺幣伍佰│
│  │      │          │                │元沒收，如全│
│  │      │          │                │部或一部不能│
│  │      │          │                │沒收時，以其│
│  │      │          │                │財產抵償之。│
├─┼───┼─────┼────────┼──────┤
│24│李忠寶│99年11月3 │以0000000000號行│劉長誠販賣第│
│  │      │日12時44分│動電話撥打劉長誠│一級毒品，累│
│  │      │許，於臺南│所有之0000000000│犯，處有期徒│
│  │      │市仁德區太│號行動電話聯繫購│刑伍年肆月，│
│  │      │子路7-11超│買價值500元之毒 │扣案FASHION │
│  │      │商        │品海洛因1小包。 │MOBILE行動電│
│  │      │          │                │話(含0000000│
│  │      │          │                │284號SIM卡壹│
│  │      │          │                │張)壹支、斜 │
│  │      │          │                │口吸管壹支、│
│  │      │          │                │夾鏈袋陸個，│
│  │      │          │                │均沒收；未扣│
│  │      │          │                │案販賣毒品所│
│  │      │          │                │得新臺幣伍佰│
│  │      │          │                │元沒收，如全│
│  │      │          │                │部或一部不能│
│  │      │          │                │沒收時，以其│
│  │      │          │                │財產抵償之。│
├─┼───┼─────┼────────┼──────┤
│25│李忠寶│99年11月4 │以0000000000號行│劉長誠販賣第│
│  │      │日15時18分│動電話撥打劉長誠│一級毒品，累│
│  │      │許，於臺南│所有之0000000000│犯，處有期徒│
│  │      │市仁德區太│號行動電話聯繫購│刑伍年肆月，│
│  │      │子路7-11超│買價值500元之毒 │扣案FASHION │
│  │      │商        │品海洛因1小包。 │MOBILE行動電│
│  │      │          │                │話(含0000000│
│  │      │          │                │284號SIM卡壹│
│  │      │          │                │張)壹支、斜 │
│  │      │          │                │口吸管壹支、│
│  │      │          │                │夾鏈袋陸個，│
│  │      │          │                │均沒收；未扣│
│  │      │          │                │案販賣毒品所│
│  │      │          │                │得新臺幣伍佰│
│  │      │          │                │元沒收，如全│
│  │      │          │                │部或一部不能│
│  │      │          │                │沒收時，以其│
│  │      │          │                │財產抵償之。│
├─┼───┼─────┼────────┼──────┤
│26│李忠寶│99年11月5 │以0000000000號行│劉長誠販賣第│
│  │      │日19時40分│動電話撥打劉長誠│一級毒品，累│
│  │      │許，於臺南│所有之0000000000│犯，處有期徒│
│  │      │市永康區民│號行動電話聯繫購│刑伍年肆月，│
│  │      │族路往歸仁│買價值500元之毒 │扣案FASHION │
│  │      │方向加油站│品海洛因1小包。 │MOBILE行動電│
│  │      │旁        │                │話(含0000000│
│  │      │          │                │284號SIM卡壹│
│  │      │          │                │張)壹支、斜 │
│  │      │          │                │口吸管壹支、│
│  │      │          │                │夾鏈袋陸個，│
│  │      │          │                │均沒收；未扣│
│  │      │          │                │案販賣毒品所│
│  │      │          │                │得新臺幣伍佰│
│  │      │          │                │元沒收，如全│
│  │      │          │                │部或一部不能│
│  │      │          │                │沒收時，以其│
│  │      │          │                │財產抵償之。│
├─┼───┼─────┼────────┼──────┤
│27│李忠寶│99年11月8 │以0000000000號行│劉長誠販賣第│
│  │      │日11時11許│動電話撥打劉長誠│一級毒品，累│
│  │      │，於臺南市│所有之0000000000│犯，處有期徒│
│  │      │仁德區太子│號行動電話聯繫購│刑伍年肆月，│
│  │      │路巷道內的│買價值500元之毒 │扣案FASHION │
│  │      │磚窯場    │品海洛因1小包。 │MOBILE行動電│
│  │      │          │                │話(含0000000│
│  │      │          │                │284號SIM卡壹│
│  │      │          │                │張)壹支、斜 │
│  │      │          │                │口吸管壹支、│
│  │      │          │                │夾鏈袋陸個，│
│  │      │          │                │均沒收；未扣│
│  │      │          │                │案販賣毒品所│
│  │      │          │                │得新臺幣伍佰│
│  │      │          │                │元沒收，如全│
│  │      │          │                │部或一部不能│
│  │      │          │                │沒收時，以其│
│  │      │          │                │財產抵償之。│
├─┼───┼─────┼────────┼──────┤
│28│李忠寶│99年11月11│以0000000000號行│劉長誠販賣第│
│  │      │日16時56分│動電話撥打劉長誠│一級毒品，累│
│  │      │許，於臺南│所有之0000000000│犯，處有期徒│
│  │      │市永康區民│號行動電話聯繫購│刑伍年肆月，│
│  │      │族路往歸仁│買價值1000元之毒│扣案FASHION │
│  │      │方向加油站│品海洛因1小包。 │MOBILE行動電│
│  │      │旁        │                │話(含0000000│
│  │      │          │                │284號SIM卡壹│
│  │      │          │                │張)壹支、斜 │
│  │      │          │                │口吸管壹支、│
│  │      │          │                │夾鏈袋陸個，│
│  │      │          │                │均沒收；未扣│
│  │      │          │                │案販賣毒品所│
│  │      │          │                │得新臺幣壹仟│
│  │      │          │                │元沒收，如全│
│  │      │          │                │部或一部不能│
│  │      │          │                │沒收時，以其│
│  │      │          │                │財產抵償之。│
├─┼───┼─────┼────────┼──────┤
│29│李忠寶│99年11月15│以0000000000號行│劉長誠販賣第│
│  │      │日11時27分│動電話撥打劉長誠│一級毒品，累│
│  │      │許，於臺南│所有之0000000000│犯，處有期徒│
│  │      │市永康區民│號行動電話聯繫購│刑伍年肆月，│
│  │      │族路往歸仁│買價值1000元之毒│扣案FASHION │
│  │      │方向加油站│品海洛因1小包。 │MOBILE行動電│
│  │      │旁        │                │話(含0000000│
│  │      │          │                │284號SIM卡壹│
│  │      │          │                │張)壹支、斜 │
│  │      │          │                │口吸管壹支、│
│  │      │          │                │夾鏈袋陸個，│
│  │      │          │                │均沒收；未扣│
│  │      │          │                │案販賣毒品所│
│  │      │          │                │得新臺幣壹仟│
│  │      │          │                │元沒收，如全│
│  │      │          │                │部或一部不能│
│  │      │          │                │沒收時，以其│
│  │      │          │                │財產抵償之。│
├─┼───┼─────┼────────┼──────┤
│30│李忠寶│99年11月16│以0000000000號行│劉長誠販賣第│
│  │      │日14時12許│動電話撥打劉長誠│一級毒品，累│
│  │      │，於臺南市│所有之0000000000│犯，處有期徒│
│  │      │仁德區太子│號行動電話聯繫購│刑伍年肆月，│
│  │      │路巷道內的│買價值500元之毒 │扣案FASHION │
│  │      │磚窯場    │品海洛因1小包。 │MOBILE行動電│
│  │      │          │                │話(含0000000│
│  │      │          │                │284號SIM卡壹│
│  │      │          │                │張)壹支、斜 │
│  │      │          │                │口吸管壹支、│
│  │      │          │                │夾鏈袋陸個，│
│  │      │          │                │均沒收；未扣│
│  │      │          │                │案販賣毒品所│
│  │      │          │                │得新臺幣伍佰│
│  │      │          │                │元沒收，如全│
│  │      │          │                │部或一部不能│
│  │      │          │                │沒收時，以其│
│  │      │          │                │財產抵償之。│
├─┼───┼─────┼────────┼──────┤
│31│林俊吉│99年11月3 │以0000000000號行│劉長誠販賣第│
│  │      │日22時24分│動電話撥打劉長誠│一級毒品，累│
│  │      │許，於臺南│所有之0000000000│犯，處有期徒│
│  │      │市仁德區太│號行動電話聯繫購│刑伍年肆月，│
│  │      │子路7-11超│買價值500元之毒 │扣案FASHION │
│  │      │商        │品海洛因1小包。 │MOBILE行動電│
│  │      │          │                │話(含0000000│
│  │      │          │                │284號SIM卡壹│
│  │      │          │                │張)壹支、斜 │
│  │      │          │                │口吸管壹支、│
│  │      │          │                │夾鏈袋陸個，│
│  │      │          │                │均沒收；未扣│
│  │      │          │                │案販賣毒品所│
│  │      │          │                │得新臺幣伍佰│
│  │      │          │                │元沒收，如全│
│  │      │          │                │部或一部不能│
│  │      │          │                │沒收時，以其│
│  │      │          │                │財產抵償之。│
└─┴───┴─────┴────────┴──────┘
附表二：通訊監察譯文
┌──┬─────┬─────┬──┬─────┬─────────────────┐
│編號│ 監察號碼 │非監察號碼│呼叫│ 通話時間 │               監察內容           │
│    │          │          │方向│          │                                  │
├──┼─────┼─────┼──┼─────┼─────────────────┤
│1   │0000000000│0000000000│受話│2010/11/3 │A：喂。                           │
│    │劉長誠    │陳永基    │    │21:30:02  │B：我要去那裡找你？               │
│    │          │          │    │          │A：你是誰？                       │
│    │          │          │    │          │B：阿奇啦。                       │
│    │          │          │    │          │A：你「片仔」（門號SIM卡）要記得拿│
│    │          │          │    │          │   來。                           │
│    │          │          │    │          │B：「片子」我要去申請喔。         │
│    │          │          │    │          │A：你說你那裡有了？               │
│    │          │          │    │          │B：那張別人拿去用了。             │
│    │          │          │    │          │A：我跟你說，我要拿了。           │
│    │          │          │    │          │B：…，我回來才知道別人拿去用了。 │
│    │          │          │    │          │A：「片仔」在你那裡，別人會拿去？ │
│    │          │          │    │          │B：我妹妹，我剛罵完她。           │
│    │          │          │    │          │A：你到底何時給我？               │
│    │          │          │    │          │B：看我等一下去你們那一間辦，還是 │
│    │          │          │    │          │   明天我辦給你。                 │
│    │          │          │    │          │A：你說一個有確定的，看什麼時候要 │
│    │          │          │    │          │    拿給我。                      │
│    │          │          │    │          │B：確定明天啊，我現在身上只有1100 │
│    │          │          │    │          │。                                │
│    │          │          │    │          │A：樹仔腳。                       │
│    │          │          │    │          │B：樹仔腳，我5分鐘到。            │
│    ├─────┼─────┼──┼─────┼─────────────────┤
│    │0000000000│0000000000│受話│2010/11/3 │B：文哥，我到了。                 │
│    │劉長誠    │陳永基    │    │21:38:04  │                                  │
├──┼─────┼─────┼──┼─────┼─────────────────┤
│2   │0000000000│0000000000│受話│2010/10/28│B：阿文，我要過去找你，我差不多要 │
│    │劉長誠    │陳文忠    │    │14:55:43  │   到了。                         │
│    │          │          │    │          │A：要等我一下。                   │
│    │          │          │    │          │B：好。                           │
│    ├─────┼─────┼──┼─────┼─────────────────┤
│    │0000000000│0000000000│受話│2010/10/28│A：喂。                           │
│    │劉長誠    │陳文忠    │    │15:03:22  │B：多久會到。                     │
│    │          │          │    │          │A：10分鐘。                       │
│    │          │          │    │          │B：好。                           │
│    ├─────┼─────┼──┼─────┼─────────────────┤
│    │0000000000│0000000000│受話│2010/10/28│A：喂。                           │
│    │劉長誠    │陳文忠    │    │15:04:24  │B：我先去醫院，回來再打給你。     │
│    │          │          │    │          │A：好啊。                         │
│    │          │          │    │          │B：好。                           │
│    ├─────┼─────┼──┼─────┼─────────────────┤
│    │0000000000│0000000000│受話│2010/10/28│B：你到了嗎？                     │
│    │劉長誠    │陳文忠    │    │15:22:00  │A：好。                           │
│    │          │          │    │          │B：我到了。                       │
│    │          │          │    │          │A：好。                           │
├──┼─────┼─────┼──┼─────┼─────────────────┤
│3   │0000000000│0000000000│受話│2010/11/7 │B：我去找你，我到了打給你。       │
│    │劉長誠    │陳文忠    │    │10:11:17  │A：好。                           │
│    ├─────┼─────┼──┼─────┼─────────────────┤
│    │0000000000│0000000000│受話│2010/11/7 │B：我到了。                       │
│    │劉長誠    │陳文忠    │    │10:20:35  │                                  │
├──┼─────┼─────┼──┼─────┼─────────────────┤
│4   │0000000000│0000000000│受話│2010/11/8 │B：我現在過去。                   │
│    │劉長誠    │陳文忠    │    │16:54:37  │A：好。                           │
│    ├─────┼─────┼──┼─────┼─────────────────┤
│    │0000000000│0000000000│受話│2010/11/8 │B：我到了。                       │
│    │劉長誠    │陳文忠    │    │16:59:16  │                                  │
├──┼─────┼─────┼──┼─────┼─────────────────┤
│5   │0000000000│0000000000│受話│2010/11/11│A：過來五六仔後面那一條。         │
│    │劉長誠    │陳文忠    │    │15:38:25  │B：好。                           │
│    ├─────┼─────┼──┼─────┼─────────────────┤
│    │0000000000│0000000000│受話│2010/11/11│B：五六仔後面輪胎店前面嗎？       │
│    │劉長誠    │陳文忠    │    │15:46:18  │A：輪胎店旁邊啦。                 │
│    │          │          │    │          │B：好。                           │
├──┼─────┼─────┼──┼─────┼─────────────────┤
│6   │0000000000│0000000000│受話│2010/10/28│A：喂。                           │
│    │劉長誠    │王盈真    │    │20:55:08  │B：哥仔，過去找你，到了再打你。   │
│    │          │          │    │          │A：好。                           │
│    ├─────┼─────┼──┼─────┼─────────────────┤
│    │0000000000│0000000000│受話│2010/10/28│B：哥仔，我到了。                 │
│    │劉長誠    │王盈真    │    │21:06:54  │A：我過去。                       │
├──┼─────┼─────┼──┼─────┼─────────────────┤
│7   │0000000000│0000000000│受話│2010/10/29│B：哥仔，我過去找你，到了再打給你 │
│    │劉長誠    │王盈真    │    │13:17:11  │。                                │
│    │          │          │    │          │A：好。                           │
│    ├─────┼─────┼──┼─────┼─────────────────┤
│    │0000000000│0000000000│受話│2010/10/29│B：哥仔，我到了。                 │
│    │劉長誠    │王盈真    │    │13:35:56  │A：我馬上到。                     │
│    │          │          │    │          │                                  │
│    ├─────┼─────┼──┼─────┼─────────────────┤
│    │0000000000│0000000000│受話│2010/10/29│B：哥仔到了嘛？                   │
│    │劉長誠    │王盈真    │    │13:54:31  │A：在你對面                       │
├──┼─────┼─────┼──┼─────┼─────────────────┤
│8   │0000000000│0000000000│受話│2010/10/29│B：哥仔，我過去找你，快到的時候再 │
│    │劉長誠    │王盈真    │    │23:52:14  │打給你。                          │
│    │          │          │    │          │A：好。                           │
│    ├─────┼─────┼──┼─────┼─────────────────┤
│    │0000000000│0000000000│受話│2010/10/30│B：再五分鐘就到了。               │
│    │劉長誠    │王盈真    │    │00:10:24  │A：好。                           │
│    │          │          │    │          │B：我要跟你說，我要叫你拿一個「傢 │
│    │          │          │    │          │   伙」（台語「雞西」）給我，你那 │
│    │          │          │    │          │   邊有嗎？                       │
│    │          │          │    │          │A：有啦。                         │
│    │          │          │    │          │B：在麻煩你喔，我五分鐘就到了。   │
│    │          │          │    │          │A：好。                           │
│    │          │          │    │          │                                  │
├──┼─────┼─────┼──┼─────┼─────────────────┤
│9   │0000000000│0000000000│受話│2010/10/31│簡訊：哥仔，在睡覺了嗎？麻煩接一下│
│    │劉長誠    │王盈真    │    │00:22:19  │電話！                            │
│    ├─────┼─────┼──┼─────┼─────────────────┤
│    │0000000000│0000000000│受話│2010/10/31│A：等我半小時再打給我。           │
│    │劉長誠    │王盈真    │    │00:29:28  │                                  │
│    │          │          │    │          │                                  │
│    ├─────┼─────┼──┼─────┼─────────────────┤
│    │0000000000│0000000000│受話│2010/10/31│B：哥仔，我要過去了。             │
│    │劉長誠    │王盈真    │    │00:58:14  │A：好。                           │
│    │          │          │    │          │B：可以麻煩你幫我帶一下「傢伙」（ │
│    │          │          │    │          │   台語雞西，指針筒）。           │
│    │          │          │    │          │A：我這邊沒有了。                 │
│    │          │          │    │          │B：沒有喔，不然我想辦法好了。     │
│    │          │          │    │          │A：你過去大灣國小在過去那邊有一家 │
│    │          │          │    │          │   全家，全家就有了（經查該處係針 │
│    │          │          │    │          │   具交換處）。                   │
│    │          │          │    │          │B：大灣國小喔，我找找看，我到了再 │
│    │          │          │    │          │   打給你。                       │
│    │          │          │    │          │A：好。                           │
│    │          │          │    │          │                                  │
│    ├─────┼─────┼──┼─────┼─────────────────┤
│    │0000000000│0000000000│受話│2010/10/31│B：我到了。                       │
│    │劉長誠    │王盈真    │    │01:15:09  │                                  │
│    │          │          │    │          │                                  │
├──┼─────┼─────┼──┼─────┼─────────────────┤
│10  │0000000000│0000000000│受話│2010/10/31│B：過去找你喔，到了再打給你。     │
│    │劉長誠    │王盈真    │    │20:35:23  │A：好。                           │
│    ├─────┼─────┼──┼─────┼─────────────────┤
│    │0000000000│0000000000│受話│2010/10/31│B：哥仔，我到了。                 │
│    │劉長誠    │王盈真    │    │21:05:04  │                                  │
├──┼─────┼─────┼──┼─────┼─────────────────┤
│11  │0000000000│0000000000│受話│2010/11/3 │B要過去找A                        │
│    │劉長誠    │王盈真    │    │00:57:38  │                                  │
│    ├─────┼─────┼──┼─────┼─────────────────┤
│    │0000000000│0000000000│受話│2010/11/3 │B：我到了。                       │
│    │劉長誠    │王盈真    │    │01:09:17  │A：我馬上過去。                   │
├──┼─────┼─────┼──┼─────┼─────────────────┤
│12  │0000000000│0000000000│受話│2010/11/5 │B：哥仔，我過去找你，到了打給你。 │
│    │劉長誠    │王盈真    │    │22:37:41  │                                  │
│    ├─────┼─────┼──┼─────┼─────────────────┤
│    │0000000000│0000000000│受話│2010/11/5 │B：我到了。                       │
│    │劉長誠    │王盈真    │    │23:03:15  │A：好，我馬上過去。               │
├──┼─────┼─────┼──┼─────┼─────────────────┤
│13  │0000000000│0000000000│受話│2010/11/8 │B：我過去找你喔，一個人喔。       │
│    │劉長誠    │王盈真    │    │00:14:42  │A：好。                           │
│    │          │          │    │          │B：我到了打給你。                 │
│    │          │          │    │          │A：好。                           │
│    ├─────┼─────┼──┼─────┼─────────────────┤
│    │0000000000│0000000000│受話│2010/11/8 │B：我到了。                       │
│    │劉長誠    │王盈真    │    │00:32:03  │                                  │
├──┼─────┼─────┼──┼─────┼─────────────────┤
│14  │0000000000│0000000000│受話│2010/11/8 │B：哥仔，我過去找你喔，兩個人喔。 │
│    │劉長誠    │王盈真    │    │14:59:19  │A：今天怎那麼早？                 │
│    │          │          │    │          │B：今天沒上班。                   │
│    │          │          │    │          │A：好。                           │
│    ├─────┼─────┼──┼─────┼─────────────────┤
│    │0000000000│0000000000│受話│2010/11/8 │B：哥仔，我到了。                 │
│    │劉長誠    │王盈真    │    │15:14:21  │                                  │
├──┼─────┼─────┼──┼─────┼─────────────────┤
│15  │0000000000│0000000000│受話│2010/11/9 │B：哥仔，我過去找你。             │
│    │劉長誠    │王盈真    │    │12:40:08  │A：你人在哪？                     │
│    │          │          │    │          │B：我在小東路。                   │
│    │          │          │    │          │A：粥那邊，永大路大灣那邊有一間吃 │
│    │          │          │    │          │   粥的。                         │
│    │          │          │    │          │B：路口那一間嗎？                 │
│    │          │          │    │          │A：對，十字路口。                 │
│    │          │          │    │          │B：我知道。                       │
│    ├─────┼─────┼──┼─────┼─────────────────┤
│    │0000000000│0000000000│受話│2010/11/9 │B：我到了。                       │
│    │劉長誠    │王盈真    │    │12:44:12  │                                  │
├──┼─────┼─────┼──┼─────┼─────────────────┤
│16  │0000000000│0000000000│受話│2010/11/10│B：哥仔，我過去找你，到了打給你。 │
│    │劉長誠    │王盈真    │    │22:39:01  │A：好。                           │
│    ├─────┼─────┼──┼─────┼─────────────────┤
│    │0000000000│0000000000│受話│2010/11/10│B：哥仔，我到了。                 │
│    │劉長誠    │王盈真    │    │22:55:12  │                                  │
├──┼─────┼─────┼──┼─────┼─────────────────┤
│17  │0000000000│0000000000│受話│2010/10/31│A：喂。                           │
│    │劉長誠    │李宗欣    │    │13:28:07  │B：喂。                           │
│    │          │          │    │          │A：誰？                           │
│    │          │          │    │          │B：我「阿水」。                   │
│    │          │          │    │          │A：喔。                           │
│    │          │          │    │          │B：我跟你請教兩、三個問題方便嗎？ │
│    │          │          │    │          │   在電話中。                     │
│    │          │          │    │          │A：你說這比較不方便。             │
│    │          │          │    │          │B：這樣喔，哇。                   │
│    │          │          │    │          │A：你說的是什麼款的？             │
│    │          │          │    │          │B：就是「小四」、「小八」那個，「 │
│    │          │          │    │          │   小四」多少、「小八」多少這樣？ │
│    │          │          │    │          │A：你說的四是「四一仔」嗎？       │
│    │          │          │    │          │B：對。                           │
│    │          │          │    │          │A：我沒用到「四一仔」，我最多用到 │
│    │          │          │    │          │   「八一仔」而已。               │
│    │          │          │    │          │B：多少？                         │
│    │          │          │    │          │A：「八一仔 」，三（指三千元）。  │
│    │          │          │    │          │B：「八一仔」，三喔，還有空間嗎（ │
│    │          │          │    │          │   指加糖稀釋的空間）？           │
│    │          │          │    │          │A：就這樣子而已。                 │
│    │          │          │    │          │B：就這樣子而已嗯，我這邊有一個很 │
│    │          │          │    │          │   好的朋友，也是用出去給別人     │
│    ├─────┼─────┼──┼─────┼─────────────────┤
│    │0000000000│0000000000│受話│2010/10/31│A：誰？                           │
│    │劉長誠    │李宗欣    │    │13:57:12  │B：阿水，我這邊九百五，可以讓我欠 │
│    │          │          │    │          │   五十，我下一趟再給你。         │
│    │          │          │    │          │A：好，沒關係，你等我一下…，兩點 │
│    │          │          │    │          │半好嗎？B：好。                   │
│    ├─────┼─────┼──┼─────┼─────────────────┤
│    │0000000000│0000000000│受話│2010/10/31│B：我到了。                       │
│    │劉長誠    │李宗欣    │    │14:25:09  │                                  │
├──┼─────┼─────┼──┼─────┼─────────────────┤
│18  │0000000000│0000000000│受話│2010/10/28│B：喂，過去找你。                 │
│    │劉長誠    │李忠寶    │    │11:36:05  │A：好。                           │
│    │          │          │    │          │B：在哪？                         │
│    │          │          │    │          │A：一樣。                         │
│    ├─────┼─────┼──┼─────┼─────────────────┤
│    │0000000000│0000000000│受話│2010/10/28│B：我要過去找你？                 │
│    │劉長誠    │李忠寶    │    │11:57:39  │A：好。                           │
│    │          │          │    │          │B：在哪？                         │
│    │          │          │    │          │A：巷子出來這一條就好，要過去大灣 │
│    │          │          │    │          │   東路這一條。                   │
│    │          │          │    │          │B：……好。                       │
├──┼─────┼─────┼──┼─────┼─────────────────┤
│19  │0000000000│0000000000│受話│2010/10/29│B：喂，過去找你。                 │
│    │劉長誠    │李忠寶    │    │10:52:43  │A：好。                           │
│    │          │          │    │          │B：一樣那邊？                     │
│    │          │          │    │          │A：對。                           │
│    │          │          │    │          │B：好。                           │
│    ├─────┼─────┼──┼─────┼─────────────────┤
│    │0000000000│0000000000│受話│2010/10/29│A：快到了。                       │
│    │劉長誠    │李忠寶    │    │11:02:35  │                                  │
│    ├─────┼─────┼──┼─────┼─────────────────┤
│    │0000000000│0000000000│受話│2010/10/29│B：過去找你，一樣那一條喔。       │
│    │劉長誠    │李忠寶    │    │12:03:40  │A：好。                           │
│    │          │          │    │          │B：馬上過來喔。                   │
│    │          │          │    │          │A：好。                           │
├──┼─────┼─────┼──┼─────┼─────────────────┤
│20  │0000000000│0000000000│受話│2010/10/29│B：我要過去找你。                 │
│    │劉長誠    │李忠寶    │    │15:06:09  │A：你過來，大灣要往大人廟這邊，還 │
│    │          │          │    │          │   沒有到加油站咧喔。             │
│    │          │          │    │          │B：你彎來我家就好。               │
│    │          │          │    │          │A：我現在跟人在說。               │
│    │          │          │    │          │B：喔，在好鄰居嗯？               │
│    │          │          │    │          │A：沒，那邊有一間南北百貨，不知道 │
│    │          │          │    │          │   什麼名字。                     │
│    │          │          │    │          │B：好鄰居啦。                     │
│    │          │          │    │          │A：對，我要來買衛生紙。           │
├──┼─────┼─────┼──┼─────┼─────────────────┤
│21  │0000000000│0000000000│受話│2010/10/30│A叫B再等半小時                    │
│    │劉長誠    │李忠寶    │    │12:09:28  │                                  │
│    │          │          │    │          │                                  │
├──┼─────┼─────┼──┼─────┼─────────────────┤
│22  │0000000000│0000000000│受話│2010/10/31│B：過去找你。                     │
│    │劉長誠    │李忠寶    │    │14:39:45  │A：等我十分鐘。                   │
│    │          │          │    │          │B：好，十分鐘再打嗎？             │
│    │          │          │    │          │A：十分鐘後直接過來。             │
│    │          │          │    │          │B：好。                           │
├──┼─────┼─────┼──┼─────┼─────────────────┤
│23  │0000000000│0000000000│受話│2010/11/01│B：過去找你。                     │
│    │劉長誠    │李忠寶    │    │11:28:25  │A：好。                           │
│    │          │          │    │          │                                  │
├──┼─────┼─────┼──┼─────┼─────────────────┤
│24  │0000000000│0000000000│受話│2010/11/03│A：喂。                           │
│    │劉長誠    │李忠寶    │    │12:44:19  │B：喂，一樣那裡等嗎？             │
│    │          │          │    │          │A：你要再過來一點。               │
│    │          │          │    │          │B：喔，我再前面一點，那二棟樓房邊 │
│    │          │          │    │          │   也有呢。                       │
│    │          │          │    │          │A：那天我看他在那邊講電話，不知道 │
│    │          │          │    │          │   有看見沒。                     │
│    │          │          │    │          │B：喔，我往前一點。               │
│    │          │          │    │          │A：對。                           │
│    │          │          │    │          │B：……，那二棟那個別墅，都有「耙 │
│    │          │          │    │          │   子機」（監視器）。             │
│    │          │          │    │          │A：對。                           │
│    │          │          │    │          │B：我卡過去。                     │
│    │          │          │    │          │A：喔。                           │
├──┼─────┼─────┼──┼─────┼─────────────────┤
│25  │0000000000│0000000000│受話│2010/11/04│B：我過去找你，一樣那邊。         │
│    │劉長誠    │李忠寶    │    │15:18:50  │A：好。                           │
│    │          │          │    │          │                                  │
├──┼─────┼─────┼──┼─────┼─────────────────┤
│26  │0000000000│0000000000│受話│2010/11/05│B：過去找你，一樣那邊？           │
│    │劉長誠    │李忠寶    │    │19:40:41  │A：對。                           │
├──┼─────┼─────┼──┼─────┼─────────────────┤
│27  │0000000000│0000000000│受話│2010/11/08│B：過去找你喔。                   │
│    │劉長誠    │李忠寶    │    │11:11:39  │A：等我五分鐘。                   │
│    │          │          │    │          │B：好，我五分鐘再過去。           │
├──┼─────┼─────┼──┼─────┼─────────────────┤
│28  │0000000000│0000000000│受話│2010/11/11│B：過去找你。                     │
│    │劉長誠    │李忠寶    │    │16:37:15  │A：好。                           │
│    ├─────┼─────┼──┼─────┼─────────────────┤
│    │0000000000│0000000000│受話│2010/11/11│A：快到了。                       │
│    │劉長誠    │李忠寶    │    │16:56:06  │                                  │
├──┼─────┼─────┼──┼─────┼─────────────────┤
│29  │0000000000│0000000000│受話│2010/11/15│B：喂，過去找你。                 │
│    │劉長誠    │李忠寶    │    │11:27:22  │A：好。                           │
│    │          │          │    │          │B：一樣那裡嗎？                   │
│    │          │          │    │          │A：好。                           │
├──┼─────┼─────┼──┼─────┼─────────────────┤
│30  │0000000000│0000000000│受話│2010/11/16│A：喂，好。                       │
│    │劉長誠    │李忠寶    │    │14:12:23  │B：好了喔，我過去了。             │
│    │          │          │    │          │A：好。                           │
├──┼─────┼─────┼──┼─────┼─────────────────┤
│31  │0000000000│0000000000│發話│2010/11/3 │B：喂。                           │
│    │劉長誠    │林俊吉    │    │22:13:49  │A：請問剛才誰打電話？             │
│    │          │          │    │          │B：我麻薯仔。                     │
│    │          │          │    │          │A：嘿，怎樣？                     │
│    │          │          │    │          │B：你人在那裡？                   │
│    │          │          │    │          │A：7-11這裡。                     │
│    │          │          │    │          │B：那裡7-11？                     │
│    │          │          │    │          │A：太子廟沒。                     │
│    │          │          │    │          │B：我想約你去喝酒，去哪裡喝？     │
│    │          │          │    │          │A：一樣這裡。                     │
│    │          │          │    │          │B：廟那裡？                       │
│    │          │          │    │          │A：7-11這裡。                     │
│    │          │          │    │          │B：喔，那間7-11。                 │
│    │          │          │    │          │A：……，太子廟往媽廟這間7-11。   │
│    │          │          │    │          │B：我在7-11等你喔。               │
│    │          │          │    │          │A：7-11旁那條路進去。             │
│    │          │          │    │          │B：我叫人開車載我。               │
│    │          │          │    │          │A：到了打給我。                   │
│    ├─────┼─────┼──┼─────┼─────────────────┤
│    │0000000000│0000000000│受話│2010/11/3 │A：馬上過去。                     │
│    │劉長誠    │林俊吉    │    │22:24:35  │                                  │
│    │          │          │    │          │                                  │
└──┴─────┴─────┴──┴─────┴─────────────────┘
附表三：通訊監察譯文
┌──┬─────┬─────┬──┬─────┬─────────────────┐
│編號│ 監察號碼 │非監察號碼│呼叫│ 通話時間 │               監察內容           │
│    │          │          │方向│          │                                  │
├──┼─────┼─────┼──┼─────┼─────────────────┤
│1   │0000000000│0000000000│受話│2010/10/29│A：喂。                           │
│    │劉長誠    │陳文忠    │    │08:29:12  │B：阿文，我現在過去找你，我現在在 │
│    │          │          │    │          │   仁德這邊，已經在7-11這邊了，彎 │
│    │          │          │    │          │   進去就到了。                   │
│    │          │          │    │          │A：你騎到橋頭。                   │
│    │          │          │    │          │B：我開大隻的，要開去哪？         │
│    │          │          │    │          │A：不用，你在那邊停著就好。       │
│    │          │          │    │          │B：好。                           │
│    ├─────┼─────┼──┼─────┼─────────────────┤
│    │0000000000│0000000000│受話│2010/10/29│B：我到了。                       │
│    │劉長誠    │陳文忠    │    │08:36:09  │A：我在你後面。                   │
│    │          │          │    │          │B：好，我下去。                   │
├──┼─────┼─────┼──┼─────┼─────────────────┤
│2   │0000000000│0000000000│受話│2010/11/6 │B：我過去找你，我到了打給你。     │
│    │劉長誠    │陳文忠    │    │09:37:56  │A：好。                           │
│    ├─────┼─────┼──┼─────┼─────────────────┤
│    │0000000000│0000000000│受話│2010/11/6 │B：我到了。                       │
│    │劉長誠    │陳文忠    │    │09:54:52  │                                  │
└──┴─────┴─────┴──┴─────┴─────────────────┘